zh-TW: 穿線類型: 外螺紋; 內螺紋; 無螺紋; 無螺紋設計; 其他
ro-RO: Tip de filetare: Cu filet exterior; Cu filet interior; Fără filet; Fără filet; Altele
ko: 스레딩 유형: 외부 나사산; 내부 나사산; 나사산 없음; 스레드리스; 기타
pt-BR: Tipo de cabeamento: Rosca externa; Rosca interna; Nenhuma rosca; Sem rosca; Outros
sv: Typ av gängning: Utvändigt gängad; Invändigt gängad; Ogängad; Gänglös; Annat
ja: ねじタイプ: おねじ; めねじ; ねじ切りなし; スレッドレス; その他
nl: Type schroefdraad: Uitwendig schroefdraad; Inwendig schroefdraad; Geen schroefdraad; Zonder schroefdraad; Overige
ru: Тип вдевания нити: С наружной резьбой; С внутренней резьбой; Без резьбы; Безрезьбовой; Другое
en: Threading type: Externally threaded; Internally threaded; No threading; Threadless; Other
sk-SK: Typ závitu: S vonkajším závitom; S vnútorným závitom; Bez závitu; Bezzávitové; Iné
hu: Befűzés típusa: Külső menetes; Belső menetes; Menet nélküli; Threadless; Egyéb
hr-HR: Vrsta navoja: S vanjskim navojem; S unutarnjim navojem; Bez navoja; Bez navoja; Ostalo
da: Trådningstype: Udvendigt gevind; Indvendigt gevind; Intet gevind; Uden gevind; Andet
lt-LT: Įvėrimo tipas: Išorinis sriegis; Vidinio sriegio; Be sriegio; Besriegis; Kitas
cs: Typ navlékání: S vnějším závitem; S vnitřním závitem; Bez závitu; Bezzávitový; Ostatní
el: Τύπος σπειρώματος: Εξωτερικό σπείρωμα; Εσωτερικό σπείρωμα; Χωρίς σπείρωμα; Χωρίς σπείρωμα (threadless); Άλλο
vi: Loại ren: Ren ngoài; Ren trong; Không có ren; Không ren; Khác
tr: Diş açma tipi: Dıştan dişli; İçten dişli; Dişsiz; Geçmeli; Diğer
zh-CN: 穿刺类型: 外螺纹; 内螺纹; 无螺纹; 无螺纹; 其他
pl: Typ nawlekania: Z gwintem zewnętrznym; Z gwintem wewnętrznym; Bez gwintu; Bezgwintowe; Inne
bg-BG: Тип резба: С външна резба; С вътрешна резба; Без резба; Без резба; Друго
es: Tipo de roscado: Con rosca externa; Con rosca interna; Sin rosca; Sin rosca; Otro
de: Gewindeart: Mit Außengewinde; Mit Innengewinde; Kein Gewinde; Gewindelos; Sonstige
sl-SI: Vrsta vdevanja niti: Zunanji navoj; Notranji navoj; Brez navoja; Brez navoja; Drugo
fi: Kierteisyystyyppi: Ulkokierteinen; Sisäkierteinen; Ei kierteitä; Kierteetön; Muu
pt-PT: Tipo de rosca: Rosca externa; Rosca interna; Sem rosca; Sem rosca; Outro
it: Tipo di filettatura: Filettatura esterna; Filettatura interna; Nessuna filettatura; Senza filettatura; Altro
fr: Type de filetage: Filetage externe; Filetage interne; Sans filetage; Sans filetage; Autre
th: ประเภทเกลียว: เกลียวนอก; เกลียวใน; ไม่มีเกลียว; ไร้เกลียว; อื่นๆ
nb: Type gjenge: Utvendig gjenget; Innvendig gjenget; Ingen gjenger; Gjengeløs; Annet